臺灣高等法院臺中分院刑事判決　　　　　　　　　九十一年度上訴字第一三四八號
　　上　訴　人
　　即　被　告　乙○○
　　指定辯護人 本院公設辯護人　丙○○
右上訴人因違反槍砲彈藥刀械管制條例案件，不服臺灣臺中地方法院九十一年度訴字
第四五０號中華民國九十一年六月二十八日第一審判決（起訴案號：臺灣臺中地方法
院檢察署九十一年度偵字第二０三六號），提起上訴，本院判決如左：
    主  　文
上訴駁回。
    事  　實
一、乙○○明知王仁信（已於民國八十七年七月二十一日死亡，另經檢察官為不起訴
    處分）於八十七年七月間，至其臺中市○○區○○路二三八巷二三號六樓之二住
    處內，所交付並委託其保管具殺傷力之義大利貝瑞塔（ＢＥＲＥＴＴＡ）廠製92
    FS型口徑九厘米之制式半自動手槍一枝（含彈匣乙個，槍號已磨損，槍枝管制編
    號0000000000號）及具殺傷力之口徑九厘米制式子彈七顆等物，均係
    槍砲彈藥刀械管制條例管制之物品，竟起寄藏上開槍、彈之犯意，而未經許可將
    上開槍、彈藏放於其前揭住所臥房床舖下。王仁信於八十七年七月二十一日死亡
    ，乙○○仍基於同一寄藏之犯意，繼續寄藏上開手槍及子彈。嗣於九十年十一月
    三日凌晨四時許，在臺中市○○路一九五號大功圓ＫＴＶ前，乙○○因細故與人
    發生口角，心生不滿，遂返回住處，攜帶上開槍、彈，再度回到大功圓ＫＴＶ欲
    找該人理論，卻在大功圓ＫＴＶ停車場內與該ＫＴＶ主任張永忠發生身體碰撞，
    二人產生衝突，乙○○竟拿出上開制式手槍對空鳴槍一發，張永忠見狀趨前奪槍
    ，慌亂中乙○○誤觸仍握在其手中之該槍板機，而擊發該槍，擊中路人張書豪之
    左下腹部（乙○○所涉過失傷害部分，因張書豪撤回告訴，經原審法院諭知公訴
    不受理確定）。乙○○於肇事後，在未被有偵查犯罪職權之機關或公務員知悉前
    ，於同年月六日，攜帶上開制式手槍及剩餘制式子彈五顆，向臺中市警察局第二
    分局自首，始知上情。
二、案經臺中市警察局第二分局報請臺灣臺中地方法院檢察署檢察官偵查起訴。
    理　  由
一、上訴人即被告乙○○（下稱被告）對於右揭受王立信之託寄藏手槍子彈之事實，
    迭據被告於警訊、偵查中及法院審理時，坦承不諱。扣案之上開制式手槍一枝及
    制式子彈五顆，經送請內政部警政署刑事警察局鑑定結果，上開制式手槍係義大
    利貝瑞塔（ＢＥＲＥＴＴＡ）廠製92FS型口徑九厘米之制式半自動手槍，槍管內
    具六條來復線，性能良好，認具殺傷力；子彈五顆均係口徑九厘米之制式子彈，
    試射三顆，認具殺傷力；此有內政部警政署刑事警察局九十年十一月三十日刑鑑
    字第二一九六四○號鑑定函一件在卷可參，並有上開制式手槍一枝、制式子彈二
    顆（本扣得該制式子彈五顆，經送鑑定試射三顆，僅餘二顆）扣案可稽，足見被
    告自白與事實相符，本案事證明確，其犯行洵堪認定，應依法論科。
二、被告乙○○未經許可無故寄藏上開制式手槍及子彈，核其所為，係犯槍砲彈藥刀
    械管制條例第七條第四項未經許可寄藏手槍罪及同條例第十二條第四項未經許可
    寄藏子彈罪。而其寄藏後持有槍枝及子彈之行為係寄藏行為之當然結果，均不另
    論罪。被告以一寄藏行為，寄藏上開制式手槍及子彈，為想像競合犯，應從情節
    較重之同條例第七條第四項未經許可寄藏手槍罪論處。再被告於上開犯罪未被有
    偵查犯罪職權之機關或公務員知悉前，即自行攜帶上開制式手槍及子彈至臺中市
    警察局第二分局投案，因而自首接受裁判並報繳其持有之全部槍砲、彈藥，業經
    證人即該分局刑事組組長李振良於原審法院調查時證述屬實（見原審卷第一０五
    頁），應依同條例第十八條第一項規定減輕其刑。原審判決審酌被告寄藏前開制
    式手槍及子彈之行為，並以該手槍擊傷他人，影響社會治安，暨其犯罪之動機、
    目的、手段、品行、智識程度、犯罪情節、犯罪所生之危害及事後於犯罪被發覺
    前即向警方自首，坦承犯行接受裁判，態度良好等一切情狀，量處有期徒刑四年
    ，併科罰金十五萬元，併就所處罰金刑部分諭知易服勞役之折算標準。並以被告
    行為後，已刪除槍砲彈藥刀械管制條例第十九條關於犯同條例第十一條之罪經判
    處有期徒刑者，應於刑之執行完畢或赦免後，令入勞動場所強制工作之保安處分
    規定，並於九十年十一月十四日公布施行，同年月十六日生效。依刑法第二條第
    二項保安處分適用裁判時之法律之規定，修正前槍砲彈藥刀械管制條例第十九條
    之規定，無適用餘地。另以扣案之義大利貝瑞塔（ＢＥＲＥＴＴＡ）廠製92FS型
    口徑九厘米之制式半自動手槍一枝（含彈匣乙個，槍枝管制編號0000000
    000號）及口徑九厘米制式子彈二顆等物，均有殺傷力，已如前述，係屬違禁
    物，因依刑法第三十八條第一項第一款之規定予以宣告沒收；至送驗試射之三顆
    子彈及彈殼一顆（係被告擊發後，遺留在大功圓ＫＴＶ之彈殼），亦已失其違禁
    性，不另為沒收之宣告。認事用法均無違誤，量刑亦屬妥適。被告上訴意旨略以
    ：其係友人王仁信之託，代為保管槍彈，無犯罪之動機與目的。且被告自持有本
    件槍彈迄至警方自首止，歷時三年之久，非僅未借與他人或出售，且未恃槍惹事
    。九十年十一月三日凌晨，因遭人欺凌，一時氣憤返家取來槍彈，亦僅持以示警
    而已，雖對天鳴槍，意在嚇阻，並未對人射擊。事後並持槍自首。被告犯後態度
    良好，品行良好，前未曾犯罪。原審僅減輕基本刑五分之一，難令折服云云。查
    原審已依槍砲彈藥刀械管制條例第十八條第一項之規定減輕被告之刑，被告仍執
    上詞，指摘原審判決不當，其上訴為無理由，應予駁回。
據上論結，應依刑事訴訟法第三百六十八條，判決如主文。
本案經檢察官甲○○到庭執行職務。
中      華      民      國　  　九十一   年       九      月    二十五  日
                                    臺灣高等法院臺中分院刑事第九庭
 審判長法　官  趙　春　碧
                                                法　官  康　應　龍
                                                法　官　吳　重　政
右正本證明與原本無異。
如不服本判決應於收受送達後十日內向本院提出上訴書狀，其未敘述上訴之理由者並
得於提起上訴後十日內向本院補提理由書（均須按他造當事人之人數附繕本）。
                                                書記官  陳  文  琴
中      華      民      國　  　九十一   年       九      月    二十五  日
                                                                        Ｉ
